【裁判字號】    91,訴,1127
【裁判日期】    920603
【裁判案由】    搶奪等
【裁判全文】
臺灣臺北地方法院刑事判決                        九十一年度訴字第一一二七號
    公  訴  人  臺灣臺北地方法院檢察署檢察官
    被      告  戊○○
右列被告因搶奪等案件，經檢察官提起公訴（九十一年度偵字第一五六三四、一七三
五四號、九十一年度偵緝字第一○八一號），本院判決如左：
    主  文
戊○○共同連續意圖為自己不法之所有，而搶奪他人之動產，累犯，處有期徒刑參年
；又竊盜，累犯，處有期徒刑壹年。應執行有期徒刑參年拾月。
    事  實
一、戊○○前前因妨害風化等罪，經臺灣高等法院定應執行刑為有期徒刑九年六月（
    八十二年度聲字第一七七號）確定，於民國八十九年六月三十日假釋出監，並於
    九十年九月六日假釋期滿執行完畢，仍不知悔改，復基於意圖為自己不法之所有
    之概括犯意，先於九十一年一月十七日凌晨二時三十分許，在臺北市○○路二二
    七號前，趁丁○○不及防備，自側身搶奪丁○○手中之新臺幣（下同）二百元後
    逃逸，丁○○嗣後並報警處理。戊○○又基於搶奪之概括犯意，於九十一年四月
    十七日晚間九時四十分許，與姓名年籍不詳之成年男子，基於意圖為自己不法所
    有之犯意聯絡與行為分擔，二人共乘一部車號不詳之機車途經臺北市○○○路○
    段二三六巷六之三號前，趁己○○行走不備之際，由其中一人自後搶奪己○○所
    有皮包一只，內有現金二千多元、汽車駕照、行照、信用卡六張、提款卡三張及
    行動電話一具（廠牌為ＭＯＴＯＲＯＬＡ牌、型號為ＬＦ二○○○ｉ型、顏色墨
    綠色、機身序號為000000000000000號），得手後，戊○○於當
    日晚間將該搶得之行動電話以一千六百元之代價，在臺北市○○街、華西街口出
    售予不知情之辛○○及丙○○後，再由辛○○及丙○○轉售予乙○○。戊○○復
    另基於意圖為自己不法所有之犯意，於九十一年一月二十九日上午九時四十分許
    ，在臺北市○○街四二巷五號前，以不明方法竊取壬○○所有之車號ＨＤＱ—二
    一八號重型機車一輛，得手後供己騎用，於九十一年二月三日中午十二時三十分
    許，戊○○騎乘該機車行經臺北市○○路二七八巷八號前為警查獲。
二、案經臺北市政府警察局及臺北市政府警察局萬華分局報請臺灣臺北地方法院檢察
    署檢察官偵查起訴。
    理  由
一、訊據被告戊○○矢口否認前揭所有犯行。關於搶奪被害人丁○○金錢之部分，被
    告辯稱伊並非搶奪丁○○的錢，係伊要給丁○○二百元吃飯之用云云；關於搶奪
    被害人己○○皮包之部分，被告辯稱係辛○○向伊說出事了，辛○○給伊四千元
    要伊幫他扛責任，伊收下錢、將身分證影本交給他們且在一張收據上簽名蓋手印
    云云；關於竊取被害人壬○○機車之部分，被告辯稱是跟友人甲○○、謝碧宗借
    到之機車云云。經查：
（一）關於被告搶奪被害人丁○○金錢二百元之部分，業據被害人丁○○於警訊時指
      述綦詳。參諸被告於警訊時供稱「我們之間（指被告與被害人間）有第三者在
      挑撥離間，製造我和丁○○之間的仇恨，而丁○○平時都有向我借錢，但都沒
      有還，累積至今，沒有一千元也有八百元左右」、「（問？為何丁○○要指控
      你搶走他手中二百元）大概他酒喝多了」等語，被告於偵查中及本院調查時復
      辯稱伊未搶被害人金錢、係伊拿二百元給被害人等語，前後供述顯然不一致。
      再者，若真如被告所言，在前開時地係被告要拿二百元給被害人之情為真實，
      被害人應不致向警方報案製作筆錄。則被告前開所辯，根本與常理不符，尚難
      可為被告有利之認定。
（二）關於被告搶奪被害人己○○皮包之部分，雖被害人己○○於警訊時僅指述被搶
      奪皮包之時地，對於搶奪之嫌犯則指稱「我沒看清楚搶匪面貌．．．我來不及
      看（機車）車號」等語，然被告將被害人前開被搶皮包內行動電話親自賣給辛○○、丙○○，再由辛○○、丙○○轉賣給乙○○之情，業據證人辛○○、丙○○、乙○○於警訊時、偵查中及本院調查時（辛○○係於警訊時、偵查中及
      本院調查時，丙○○係於警訊時、本院調查時，乙○○係於警訊時、偵查中）
      證述屬實，並有被告所簽名、蓋指印及附有被告身分證影本之「願對前開行動
      電話來源負完全責任」之切結書正本、乙○○提出前開行動電話之扣押物品目
      錄表、內政部警政署刑事警察局鑑驗書（鑑驗結果為上開切結書上所蓋指印與
      被告左拇指指紋相符）、乙○○以門號0000000000號使用前開行動
      電話之通聯紀錄、被害人報案紀錄單在卷可證，被告並坦承前開切結書上之指
      印、簽名為其所蓋、所簽之情。至於被告所辯稱之係辛○○、丙○○拿四千元
      給伊要伊幫他們扛責任、伊收下錢、將身分證影本交給他們且蓋指印簽名在一
      張收據上云云，參諸證人乙○○於偵查中證稱係在萬華逛夜市時向辛○○、丙○○之攤位買前開行動電話等語，顯然辛○○、丙○○係以在臺北市萬華區夜
      市販賣行動電話為業，衡之常情，辛○○、丙○○於夜市販賣之行動電話應有
      一定之數量，且在被告將前開行動電話賣予他們二人時，詹、胡二人要求被告
      簽具切結書保證行動電話來源之正當，確為詹、胡保護自己及消費者之方式，
      詹、胡二人亦應明瞭若欲賣出之行動電話來源有問題，為避免刑事責任，絕對
      不會再從他們二人手中賣出，而被告前開所辯卻係詹、胡二人已知前開行動電
      話來源有問題又想再轉賣出去、即要求伊扛下所有責任之情，與販賣行動電話
      業者保障所賣行動電話正當來源、保護自己及消費者之交易情況大相違背，顯
      然不足採信。況且，被告於警訊又辯稱於九十一年四月十六日晚間六、七時許
      因被打傷送臺北市仁濟醫院就診、一直到同年四月十八日下午二、三時許伊才
      從醫院偷跑出來云云，用以說明九十一年四月十七日晚間九時四十分許伊並未
      搶奪被害人之情，經本院向臺北市仁濟醫院函查結果，被告於九十一年四月十
      六日晚間七時二十五分許確實有到仁濟醫院急診、於同日晚間八時許即由親友
      接回之事實，有仁濟醫院病歷資料在卷可證，可認被告前開提出之就醫不在場
      證明，與事實不符；被告又於本院審理時辯稱伊於九十一年四月十七日整天都
      在臺北市景美家中休息、未至臺北市萬華區云云，亦是前後供述不符，並不足
      採。最後，參諸證人辛○○、丙○○之證述及卷附切結書上之日期，被告將前
      開行動電話賣予詹、胡二人之時間為九十一年四月十七日晚間八時至十二時間
      ，比對被害人皮包被搶之時間為九十一年四月十七日晚間九時四十分許，以及
      兩者發生之地點亦分別發生在臺北市○○街、臺北市○○○路○段，可認被告
      在臺北市○○○路○段搶奪被害人之皮包後即直接將皮包內之行動電話帶至臺
      北市○○街賣予詹、胡二人經營之夜市攤位，應無任何矛盾之處。
（三）關於竊取被害人壬○○機車之部分，業據被害人壬○○於警訊時指述明確，並
      有贓物認領保管收據、受理報案單、車輛失竊資料個別查詢報表在卷可證。被
      告固坦承在被警察查獲時騎乘該機車，於本院調查時並辯稱是跟友人甲○○、
      謝碧宗借到之機車、友人王郁粟、簡文章、「阿清」、「阿德」、「阿原」都
      知道云云，然被告在警訊時卻辯稱伊向甲○○借到之機車、伊向甲○○借車時
      有友人庚○○在場云云，在偵查中並辯稱伊向甲○○借的機車、庚○○、「汽
      小」、「俊哥」知情云云，顯然被告所辯前後全不相符。再者，關於庚○○能
      證明的事實，被告於本院調查時又供述「我一時想不起來。（改稱）我現在想
      起來了，庚○○可以證明我四月十七日沒有去搶」等語，更可認被告前揭所辯
      ，全然只是要讓偵查及審理方向混淆，並且有意推卸責任，根本諉無足採及作
      為任何有利被告之認定。
    綜上所論，被告前揭所辯，全然係推卸責任之詞，與事實及常理亦顯不相符，均
    不足採。事證明確，被告前開搶奪及竊盜之犯行，足堪認定。
二、核被告戊○○所為，係犯刑法第三百二十五條第一項之搶奪罪及同法第三百二十
    條第一項之竊盜罪。被告先後二次搶奪犯行，時間緊接，犯罪構成要件相同，顯
    係基於概括犯意反覆為之，應依連續犯規定論以一罪，並依法加重其刑。被告所
    犯上開二罪，犯意各別，罪名不同，應分論併罰。被告搶奪被害人己○○部分，
    與不詳姓名年籍之成年男子間，有犯意聯絡及行為分擔，為共同正犯。又被告前
    因犯妨害風化等罪，經臺灣高等法院裁定定應執行刑為有期徒刑九年六月確定，
    於八十九年六月三十日假釋出監，並於九十年九月六日假釋期滿執行完畢，有臺
    灣高等法院被告全國前案紀錄表在卷可稽，被告於有期徒刑執行完畢後五年內，
    再犯本件搶奪、竊盜等有期徒刑以上之罪，核屬累犯，均應各依法加重其刑，搶
    奪罪之部分並遞加之。爰審酌被告有多項前科不知悔改之品行、所犯連續搶奪罪
    造成社會治安之重大危害、犯後完全不坦承犯行猶將責任推卸給他人之態度等一
    切情狀，分別量處如主文所示之刑，並定應執行之刑。
據上論斷，應依刑事訴訟法第二百九十九條第一項前段、刑法第二十八條、第五十六
條、第三百二十五條第一項、第三百二十條第一項、第四十七條、第五十一條第五款
、罰金罰鍰提高標準條例第一條前段，判決如主文。
本案經檢察官侯少卿到庭執行職務。
中      華      民      國      九十二      年    六    月      三      日
                                      臺灣臺北地方法院刑事第七庭
                                          法  官  范智達
右正本證明與原本無異。
如不服本判決，應於判決送達後十日內，向本院提出上訴狀。
                                          書記官  劉怡君
中      華      民      國      九十二      年    六    月      三      日
附錄本案論罪科刑法條：
刑法第三百二十條
意圖為自己或第三人不法之所有，而竊取他人之動產者，為竊盜罪，處五年以下有期
徒刑、拘役或五百元以下罰金。
意圖為自己或第三人不法之利益，而竊佔他人之不動產者，依前項之規定處斷。
前二項之未遂犯罰之。
刑法第三百二十五條
意圖為自己或第三人不法之所有，而搶奪他人之動產者，處六月以上五年以下有期徒
刑。
因而致人於死者，處無期徒刑或七年以上有期徒刑，致重傷者，處三年以上十年以下
有期徒刑。
第一項之未遂犯罰之。


司法院資訊處製作；財團法人民間司法改革基金會備份。
